# 疑惑很久的问题：资产收购和企业合并区别是什么？！

提问人：叶秋叶秋叶秋 时间：2012-12-04 19:38:04
各位大神！小弟最近开始某家小房地产企业的审计，然后做到长期股权投资，但是手上的客户没有企业合并，而全是资产购买，例如下面这个案例： eg：假设客户为A公司，A公司去收购一间公司B，A支付长投的对价是 1300 万，B收购日可辨认净资产价值为 800 ，所以分录为： 【A做分录】借：长期股权投资 1300 万 贷：银行存款 1300 万 【B做分录】借：股本——C公司 800 万 贷：股本——A公司 800 万 然后A公司还做了抵销分录（请注意） 借：股本 800 万 存货 500 万贷：长期股权投资 1300 万 没错，我对这个非常非常非常疑惑： 1 上头说这叫资产收购，和企业合并不一样，收购该公司是为了获取里面的资产（房地产企业一般是地），但是我就不知道这个和企业合并有啥区别？而且以后这个存货会随着结转面积摊销的！！！太神奇了！！！ 2 从来没有看到准则或者课本写关于资产收购的这类东西？印象中IFRS没有提起过~~ 现在就是不明白上面两个问题，但是感觉好神奇啊！！希望各位高手来帮忙解答下~谢谢啦！

回答人：chenyiwei
你参考一下《讲解 2010 》第二十一章第一节关于“业务”的构成要素，以及被购买方不构成业务时的会计处理规定。